臺灣高雄地方法院刑事判決　　　　　 100年度審易字第1031號
公　訴　人　臺灣高雄地方法院檢察署檢察官
被　　　告　程文賢
　　　　　　　　（另案於法務部矯正署高雄第二監獄執行中）
上列被告因竊盜案件，經檢察官提起公訴（100 年度偵字第5499
號、第5503號），被告於準備程序中就被訴事實為有罪之陳述，
經本院告知簡式審判程序之旨，並聽取被告與公訴人之意見後，
本院裁定進行簡式審判程序，判決如下：
    主  文
程文賢犯竊盜罪，共肆罪，均累犯，各處有期徒刑參月，如易科
罰金，均以新臺幣壹仟元折算壹日。應執行有期徒刑拾月，如易
科罰金，以新臺幣壹仟元折算壹日。
    事  實
一、程文賢前因施用毒品案件，經本院以97年度審訴字第2304號
    判決判處有期徒刑7 月確定，於民國98年5 月17日縮刑期滿
    執行完畢。詎其仍不知悔改，意圖為自己不法之所有，(一)於
    99年12月9 日15時許，騎乘車牌號碼OMF-339 號重型機車，
    前往高雄市路○區○○路170 巷內產業道路，以徒手竊取吳
    山川所有之鋁梯1 只，得手後將上開鋁梯1 只持往變賣，變
    賣所得花用殆盡；(二)於99年12月11日12時48分許，騎乘上開
    重型機車，前往高雄市路○區○○街121 號倉庫，以徒手竊
    取謝水永所有之鐵製雞蛋收集器15只，得手後將上開鐵製雞
    蛋收集器15只持往變賣，變賣所得花用殆盡；(三)於99年12月
    12日7 時許，騎乘上開重型機車，前往高雄市路○區○○街
    107 巷12號，以徒手竊取程清森所有所有之水溝蓋3 塊，得
    手後將上開水溝蓋3 塊持往變賣，變賣所得花用殆盡；(四)於
    99年12月28日12時34分許，騎乘車牌號碼GG2-203 號（起訴
    書誤載為OMF-339 號）重型機車，前往高雄市路○區○○街
    268 號豬舍，以徒手竊取余添焜所有之電線1 綑及白鐵桶1
    只，得手後旋即為劉育華發現，程文賢將白鐵桶棄置於原處
    後以上開重機車載上開電線1 綑逃逸，並將上開電線1 綑持
    往變賣，變賣所得花用殆盡。嗣經劉育華記下上開重機車車
    牌後報警循線查獲。
二、案經高雄市政府警察局湖內分局報請臺灣高雄地方法院檢察
    署檢察官偵查起訴。
    理  由
一、按被告程文賢所為係犯死刑、無期徒刑、最輕本刑為3 年以
    上有期徒刑以外之罪，其於準備程序中就被訴事實為有罪之
    陳述，經本院告知簡式審判程序之旨，並聽取公訴人、被告
    之意見後，本院認為適宜進行簡式審判程序，爰依刑事訴訟
    法第273 條之1 第1 項規定，裁定行簡式審判程序，合先敘
    明。
二、上開犯罪事實，業據被告程文賢於本院審理時供承不諱，核
    與證人即被害人吳山川、謝水永、程清森、余添焜於警詢中
    、證人陳阿講於警詢及偵查中之供述大致相符，並有照片16
    張在卷可稽，是被告之任意性自白核與事實相符，洵堪採為
    論罪科刑之依據。本案事證明確，被告上開犯行，堪以認定
    。
三、核被告程文賢所為，係犯刑法第320 條第1 項之竊盜罪。又
    被告有如事實欄所載之科刑、執行紀錄，有臺灣高等法院被
    告前案紀錄表可參，其受有期徒刑執行完畢後，5 年內故意
    再犯本件有期徒刑以上之罪，為累犯，應依刑法第47條第1
    項規定，加重其刑。爰審酌被告不思以正當途徑獲取財物，
    竟僅因一時無法覓得工作，自身又有毒癮，即下手行竊他人
    財物，並於竊得後持之變賣牟利，破壞他人對財產權之支配
    ，危害社會治安，所為實有不該，惟念其犯後坦承犯行，態
    度尚佳，且被害人於警詢中均明確表示不願追究之意，暨被
    告之犯罪動機、目的、手段、所生損害、所竊取財物之價值
    等一切情狀，分別量處如主文所示之刑，並定其應執行刑如
    主文所示；復斟酌被告為國中畢業，經濟狀況勉持等情，併
    諭知如主文所示之易科罰金折算標準。
四、檢察官雖以被告有犯罪習慣，從不思改過遷善，若僅藉刑之
    執行，實不足以根絕其劣根性，請依竊盜犯贓物犯保安處分
    條例第3 條第1 項之規定，予以強制工作之宣告等語。惟按
    竊盜犯贓物犯保安處分條例為刑法保安處分之特別法，應優
    先於刑法適用（最高法院92年度台上字第5248號判決意旨參
    照）。是竊盜犯贓物犯保安處分條例係刑法第90條第1 項之
    特別規定，應優先適用。次按應執行之刑未達1 年者，不適
    用竊盜犯贓物犯保安處分條例，竊盜犯贓物犯保安處分條例
    第2 條第4 項亦有明文。查本件被告宣告之刑未達1 年，依
    上開說明，即不得依前揭條例宣告強制工作，檢察官此部分
    聲請，即有未洽，併予敘明。
據上論斷，應依刑事訴訟法第273 條之1 第1 項、第299 條第1
項前段，刑法第320 條第1 項、第47條第1 項、第51條第5 款、
第41條第1 項前段，刑法施行法第1 條之1 ，判決如主文。
本案經檢察官李英霆到庭執行職務。
中    華    民    國   100    年    5     月    30    日
                刑事第十庭  法  官  楊珮瑛
以上正本證明與原本無異。
如不服本判決應於收受送達後10日內向本院提出上訴書狀，並應
敘述具體理由；如未敘述上訴理由者，應於上訴期間屆滿後20日
內向本院補提理由書（均須按他造當事人之人數附繕本）「切勿
逕送上級法院」。
中    華    民    國   100    年    5     月    30    日
                             書記官  陳莉庭
附錄本判決論罪科刑法條全文
中華民國刑法第320 條第1 項
意圖為自己或第三人不法之所有，而竊取他人之動產者，為竊盜
罪，處五年以下有期徒刑、拘役或五百元以下罰金。